臺北高等行政法院裁定
　　　　　　　　　　　　　　　　　　 94年度訴字第1673號
原　　　告　甲○○
被　　　告　臺灣新竹地方法院
代　表　人　乙○○
上列當事人間因違反道路交通管理處罰條例事件，提起行政訴訟
。本院裁定如下︰
　　主  文
原告之訴駁回。
訴訟費用由原告負擔。
　　理  由
一、按「原告之訴，有左列各款情形之一者，行政法院應以裁定
    駁回之．．．一、訴訟事件不屬行政法院之權限者。．．．
    」、「公法上之爭議，除法律別有規定外，得依本法提起行
    政訴訟。」行政訴訟法第107條第1項第1款及第2條分別定有
    明文。又按「違反本條例之行為，由左列機關處罰之：一、
    第12條至第68條由公路主管機關處罰．．．」、「受處分人
    ，不服第8條主管機關所為之處罰，得於接到裁決書之翌日
    起15日內，向管轄地方法院聲明異議。法院受理前項異議，
    以裁定為之。不服前項裁定，受處分人或原處分機關得為抗
    告。但對抗告之裁定不得再抗告。」道路交通管理處罰條例
    第8條第1項第1款、第87條亦有明定，是以就違反交通道路
    交通處罰條例事件，由各縣市交通裁決所所作成之裁決，法
    律既設特別救濟程序，受處分人對之有所不服，即不得提起
    行政爭訟。
二、經查原告於民國93年4月14日中午12時40分許，駕駛所有車
    牌號碼7Q-2990號自小客車，行經國道1號高速公路南向112
    公里處，以時速116公里之高速超過限速100公里行駛之違規
    事實，遭警以雷射槍測速器測得超速行駛而舉發，原告不服
    交通部公路總局新竹區監理所新竹市監理站93年6月8日竹監
    新五字第裁51-Z00000000號裁決處分，業已依道路交通管理
    處罰條例第87條循序提起救濟確定。惟原告主張被告93年度
    交聲更字第7號交通事件裁定引用原告及證人之證詞，與事
    實相差甚遠云云，提起行政訴訟請求確認「該案件之裁定與
    原告及證人出庭時之說明不相等，應不成立」等情。
三、經查原告就該交通違規事件之爭議，揆諸首開規定與說明，
    應適用特別規定之程序，行政法院對之並無審判權，不得提
    起行政訴訟。又台灣新竹地方法院所為前開交通事件審理過
    程中之調查證據及作出之裁定，係屬普通法院所為之司法上
    裁判，並非行政處分，原告對之如有不服，其救濟之程序應
    依刑事訴訟法之規定辦理，揆諸上開說明，原告自不得對該
    確定交通事件裁定提起行政訴訟。從而，原告提起本件行政
    訴訟，難謂合法，應予駁回。
四、據上論結，本件原告之訴不合法，依行政訴訟法第107條第1
    項第1款、、第104條，民事訴訟法第95條、第78條，裁定如
    主文。
中　　華　　民　　國　　94　　年　 　7　　月　 25  　 日
                             第五庭審判長法  官   張瓊文
                                         法  官　 帥嘉寶
                                         法  官　 黃清光
上為正本係照原本作成。
如不服本裁定，應於送達後10日內向本院提出抗告狀（須按他造
人數附繕本）。
中　　華　　民　　國　　94　　年　 　7　　月　 25  　 日
                                         書記官   楊子鋒
